臺灣高雄地方法院刑事判決　　　　　　　100年度訴字第530號
公　訴　人　臺灣高雄地方法院檢察署檢察官
被　　　告　陳有福
指定辯護人　王碩禧律師
上列被告因違反槍砲彈藥刀械管制條例案件，經檢察官提起公訴（
99年度偵字第37299號），本院判決如下：
    主  文
陳有福犯非法寄藏可發射子彈具殺傷力之改造手槍罪，處有期徒
刑年貳月，併科罰金新臺幣伍萬元，罰金如易服勞役，以新臺
幣壹仟元折算壹日。扣案可發射子彈具有殺傷力之改造手槍壹枝
（含彈匣壹個，槍枝管制編號0000000000號）沒收。
    事  實
一、陳有福明知可發射子彈具有殺傷力之改造手槍，非經中央主
    管機關許可，不得受他人委託而寄藏持有，竟基於寄藏可發
    射子彈具有殺傷力改造手槍之犯意，於民國99年9 月底至10
    月初某日間，自其友人蔡瑞生（已於99年10月11日死亡）處
    收受仿WALTHER 廠PPK/ S型半自動手槍製造之槍枝，換裝土
    造金屬槍管而成，擊發功能正常，可供擊發子彈使用，具有
    殺傷力之改造手槍1 枝（含彈匣1 個，槍枝管制編號：0000
    000000）及不具殺傷力之子彈2 顆，並藏放之。嗣於99年12
    月29日18時許，陳有福將上述改造手槍及子彈取出放置於所
    騎乘之車牌號碼TWV- 796號輕型機車置物箱內，於同日22時
    20分許行經高雄市○○區○○路中油加油站前時，因未戴安
    全帽為警攔檢盤查，經其自願同意搜索，在上開機車置物箱
    內扣得前開具殺傷力之改造手槍1  支、不具殺傷力之子彈2
    顆，始悉上情。
二、案經高雄市政府警察局岡山分局移送臺灣高雄地方法院檢察
    署檢察官偵查起訴。
    理  由
一、程序部分：
  (一)扣案之改造手槍1 枝、高雄市政府警察局岡山分局搜索扣押
    筆錄、扣押物品目錄表，均具有證據能力，理由如下：
  (1)按警察於公共場所或合法進入之場所，得對下列各款之人查
    證其身分：一、合理懷疑其有犯罪嫌疑或有犯罪之虞。二、
    有事實足認其對已發生之犯罪或即將發生之犯罪知情者。三
    、有事實足認為防止其本人或他人生命、身體之具體危害，
    有查證其身分之必要。四、滯留於有事實足認有陰謀、預備
    、著手實施重大犯罪或有人藏匿之處所。五、滯留於應有停
    （居）留許可之處所，而無停（居）留許可。六、行經指定
    公共場所、路段及管制站者。再按警察對於已發生危害或依
    客觀合理判斷易生危害之交通工具，得予以攔停並採行下列
    措施：一、要求駕駛人或乘客出示相關證件或查證其身分。
    二、檢查引擎、車身號碼或其他足資識別之特徵。三、要求
    駕駛人接受酒精濃度測試之檢定。警察因前項交通工具之駕
    駛人或乘客有異常舉動而合理懷疑其將有危害行為時，得強
    制其離車；有事實足認其有犯罪之虞者，並得檢查交通工具
    ，警察職權行使法第6 條第1 項、第8 條分別定有明文。是
    警員固屬行政人員（特種行政人員），亦係實施刑事訴訟程
    序之公務員，衡諸犯罪之發覺，通常隨證據之浮現而逐步演
    變，可能原先不知有犯罪，卻因行政檢查，偶然發現刑事犯
    罪，是欲硬將此二種不同程序截然劃分，即不切實際。從而
    ，警員依警察職權行使法或警察勤務條例等法律規定執行臨
    檢、盤查勤務工作時，若發覺受檢人員行為怪異或可疑，有
    相當理由認為可能涉及犯罪，自得進一步依據刑事訴訟法之
    相關規定執行搜索（最高法院99年度台上字第2269號判決意
    旨參照）。復按搜索，經受搜索人出於自願性同意者，得不
    使用搜索票。但執行人員應出示證件，並將其同意之意旨記
    載於筆錄，刑事訴訟法第131 條之1 定有明文。此所謂「自
    願性」同意，係指同意必須出於同意人之自願，非出自於明
    示、暗示之強暴、脅迫。法院對於證據取得係出於同意搜索
    時，自應審查同意之人是否具同意權限，有無將同意意旨記
    載於筆錄由受搜索人簽名或出具書面表明同意之旨，並應綜
    合一切情狀包括徵求同意之地點、徵求同意之方式是否自然
    而非具威脅性、同意者主觀意識之強弱、教育程度、智商、
    自主之意志是否已為執行搜索之人所屈服等加以審酌判斷；
    再其徵詢及同意之時機，祇須在搜索開始之前表明為已足，
    非謂受搜索人必須先行填具自願受搜索同意書，方得進行搜
    索，自無許受搜索人事先同意，卻因遭搜出不利之證物，遲
    於審判中指稱自願性搜索同意書之出具，係在搜索完成之後
    ，翻言並非事先同意（最高法院94年度台上字第1361號、96
    年度台上字第2269號、99年度台上字第2269號判決可供參酌
    ）。
  (2)被告陳有福固肯認事實欄所述時、地因未戴安全帽而為警攔
    停臨檢一情，但辯稱：警察臨檢時，我有提出我的駕照、行
    照予員警觀視，我當時並沒有同意員警搜索我機車座墊下方
    之置物箱，搜索同意書並非出於自由意志而同意搜索，當時
    同意書係空白，我是被強迫簽名，所以本案未經同意搜索機
    車部分係違法搜索，故因違法搜索扣押取得之證據即扣案槍
    之1 枝、搜索扣押筆錄、扣押物品目錄表等，均無證據能力
    云云。查，扣案之改造手槍1 枝、不具殺傷力之子彈2 顆係
    在臨檢時，經被告同意後，在其騎乘上開機車之置物箱內查
    獲之過程，業據證人張永雄即當日執行臨檢勤務之員警於本
    院審理中結證稱：99年12月29日當天我執行取締酒駕、其他
    專案勤務，偵查隊同仁支援攔車盤查勤務，我們發現被告騎
    乘50CC機車，沒戴安全帽，我們攔下請被告出示證件，發現
    被告有刑案資料，因為被告有前科，就查的比較仔細，偵查
    隊同仁問他機車置物箱有無東西，可否看一下，被告說可以
    ，被告就用手扳開置物箱，打開之後看到有個牛皮紙袋，同
    仁問他是什麼，被告說有在幫人家辦土地買賣介紹資料，問
    被告可否看一下，被告說可以，同仁拿起來看到裡面有包香
    菸盒，同仁問被告問為何香菸盒放那裡，把香菸盒抽出來搖
    晃，發現聲音不同，我們先發現香菸盒裡面的2 顆子彈，就
    對被告依法逮捕，也告知權利，並把機車裡面的東西拿出來
    檢查，才發現資料下面還有1 個小小的牛皮紙袋，槍枝就在
    裡面，被告說是一個已經過世的朋友交給他的，被告當場沒
    有質疑我們程序不合法，當時有架設攝影機錄影，接獲證人
    傳票後要找錄影畫面已經找不到，可能被其他單位覆蓋過去
    等詞（本院卷第60、61頁）。是依證人張永雄前開證述可知
    ，被告雖有出示證件而得確認其身分，然因證人張永雄發現
    被告有賭博前科，因而提高警覺，並進而詢問被告是否同意
    打開機車置物箱供員警目視，被告既係智識健全之成年人，
    且自承幫蔡瑞生處理其母親遺產事務，自有相當社會經驗，
    當明瞭執行臨檢勤務之員警有意進一步加以搜索，而當時臨
    檢地點係在本洲路加油站前，屬不特定人得共見共聞狀態之
    公共場所，而非密閉性或隱蔽之空間，被告明知其騎乘之機
    車置物箱內放置扣案槍枝，如擔心為警查獲，理當拒絕警員
    要求，惟被告仍主動開啟置物箱供警檢視，並在表示同意警
    方搜索意旨之自願搜索同意書及搜索扣押筆錄上簽名，任由
    警方對搜索過程、扣案物錄影存證，亦有上開自院搜索同意
    書、搜索扣押筆錄、照片在卷可證（警卷第6 至10、21至28
    頁），且被告亦未舉證證明員警有何施用強暴、脅迫之不正
    手段，迫令自主意志屈服之情形，益徵警方確係取得被告之
    同意搜索後而為之。從而，本案搜索前既已獲被告出於自願
    性之同意搜索，則因合法搜索所得之扣案槍枝、搜索扣押筆
    錄、扣押物品目錄表自均有證據能力，被告及其辯護人認為
    係違法搜索，上開證據無證據能力，尚難採憑。至本案警員
    雖未提出搜索所為之攝影光碟，惟依上說明，本案搜索係經
    被告同意搜索，縱無搜索光碟可證，但仍有現場照片暨證人
    張永雄前揭證述在卷可證，並不致本案扣案證物不得為證據
    。又刑事訴訟法第13 1條之1 僅明文搜索經受搜索人出於自
    願性同意即為已足，非謂必先簽署自願受搜索同意書方得進
    行搜索，已如前述，因此，被告究係何時簽署自願搜索同意
    書，並無礙其搜索之合法性，併此敘明。
  (二)次按，被告以外之人於審判外之陳述雖不符刑事訴訟法第15
    9 條之1 至之4 等四條之規定，而經當事人於審判程序同意
    作為證據，法院審酌該言詞陳述或書面陳述作成時之情況，
    認為適當者，亦得為證據；當事人、代理人或辯護人於法院
    調查證據時，知有刑事訴訟法第159 條第1 項不得為證據之
    情形，而未於言詞辯論終結前聲明異議者，視為有前項之同
    意，同法第159 條之5 定有明文。立法意旨在於傳聞證據未
    經當事人之反對詰問予以核實，原則上先予排除；惟若當事
    人已放棄反對詰問權，於審判程序中表明同意該等傳聞證據
    可作為證據；或於言詞辯論終結前未聲明異議，基於尊重當
    事人對傳聞證據之處分權，及證據資料愈豐富，愈有助於真
    實發見之理念，且強化言詞辯論主義，使訴訟程序得以順暢
    進行，上開傳聞證據亦均具有證據能力。查，除上開證據外
    ，本案判決所引用具傳聞性質之各項證據資料，業據本院於
    審判期日依法踐行調查證據程序，被告及其選任辯護人同意
    上開證據均有證據能力（本院審訴卷第72頁），且於言詞辯
    論終結前亦未聲明異議，復查無依法應排除證據能力之情形
    ，依上開規定，應有證據能力。
二、訊據被告上情，固肯認事實欄所述，自蔡瑞生處收受上開改
    造手槍與不具殺傷力子彈2 顆，及於99年12月29日20分許，
    騎乘機車行經高雄市○○區○○路中油加油站前為警查獲上
    開改造手槍及子彈2 顆，惟矢口否認有何寄藏改造手槍之犯
    行，辯稱：當時蔡瑞生和其女友董秀麗發生爭吵，蔡瑞生取
    出上開槍枝，我當時擔心會發生事情，就將槍枝取走丟在草
    叢中，我沒有寄藏槍枝之犯意，也不知道槍枝具有殺傷力，
    99年12月29日將槍枝取出放在機車置物箱內，是因為蔡瑞生
    已死亡，當天晚上與蔡瑞生的弟弟蔡瑞陽有約，要跟蔡瑞陽
    討論蔡瑞生交辦之遺產事宜及代書費用，因為蔡瑞生的家人
    知道他持有扣案槍枝，所以併將槍枝返還予他家人，由他家
    人去處理等云云。惟查：
  (一)扣案槍枝係蔡瑞生所有，並交付予被告一情，業據被告於警
    詢中供陳：查獲扣案槍枝與子彈2 顆是我朋友蔡瑞生的，蔡
    瑞生用牛皮紙袋包好再交給我保管，子彈也是蔡瑞生放在香
    菸盒內的，蔡瑞生已於99年10月初死亡等詞（警卷第3 頁）
    ，核與證人張永雄於本院審理中證述：查獲槍枝時，被告說
    槍彈是他朋友的，是一個已經去世的朋友交給他的等詞相符
    ，是扣案之槍枝係蔡瑞生交付給被告保管一情，亦堪認定。
  (二)又前開扣案之改造手槍1 枝（含彈匣1 個，槍枝管制編號：
    0000000000）、子彈2 顆，經送內政部警政署刑事警察局以
    檢視法、性能檢驗法、試射法鑑驗結果：送鑑手槍1 支（槍
    枝管制編號0000000000號），認係改造手槍，由仿WALTHER
    廠PPK/S 型半自動手槍製造之槍枝，換裝土造金屬槍管而成
    ，擊發功能正常，可供擊發適用子彈使用，認具殺傷力；送
    鑑子彈2 顆，認均係非制式子彈，由金屬彈殼組合直徑約8.
    0mm 金屬彈頭而成，經試射後，均無法擊發，認不具殺傷力
    等情，有該局100 年1 月25日刑鑑字第1000002706號鑑定書
    在卷可憑（偵卷第21、22頁），並有高雄市政府警察局槍枝
    初步檢視報告表、承辦人員履歷資料及槍枝外觀結構照片等
    附卷可稽（警卷第16至20頁），是扣案之改造槍枝具有殺傷
    力一情，洵堪認定。再被告亦自陳知悉蔡瑞生持有槍枝係違
    法行為（本院卷第150 頁），足徵被告亦清楚該槍枝並非玩
    具手槍而係具有殺傷力之槍枝，是被告之辯護人辯稱不知該
    槍枝具有殺傷力一情，即非可採。
  (三)被告辯稱是因為蔡瑞生與董秀麗發生爭吵而持槍，伊擔心發
    生問題才從蔡瑞生手中搶下槍枝云云。惟查：證人蔡耀誼於
    本院審理中證述：我認識蔡瑞生，他住在我們的社區，99年
    9 月底、10月初的時候我有看到蔡瑞生與其女友吵架，我剛
    好從那裡經過，看到他們有爭執，就停下看一下，我有看到
    蔡瑞生從腰帶拿出一把類似玩具槍的形狀，該物品小小的，
    因為距離較遠，不太清楚，我沒有當過兵，不清楚該槍枝是
    真槍或玩具槍，被告就從蔡瑞生的手上搶過來，被告搶過槍
    就騎車走了，我看被告騎車走了，我也走了，我沒有聽到有
    人喊有槍或不要拿槍出來等詞綦詳（本院卷第74至78頁）。
    是依照證人蔡耀誼前揭證述可知，證人蔡耀誼當時雖有看到
    蔡瑞生與董秀麗吵架，並看到蔡瑞生取出類似玩具槍形狀之
    物品，但因與蔡瑞生有段距離，故無法判斷該物品係真槍或
    玩具槍，故亦難認蔡瑞生當時取出之物品即是本案扣案之槍
    枝無誤。況證人蔡耀誼證述被告搶走蔡瑞生取出之物品後即
    騎車離開ㄧ詞，與被告自陳將從蔡瑞生搶過來之槍枝丟在草
    叢一語齟齬，被告所辯是否真實，已有可疑。且縱如被告前
    揭所辯，則被告在事後亦應將搶下之改造手槍返還蔡瑞生，
    惟被告卻繼續寄藏，被告上開寄藏之行為，亦有違常情，益
    徵被告辯稱扣案之改造手槍係蔡瑞生與董秀麗吵架時，蔡瑞
    生拿出來時伊所搶下等語非真，要無可信。
  (四)再被告復辯稱99年12月29日晚上係透過蔡博文跟蔡瑞生的弟
    弟蔡瑞陽有約，要將辦理蔡瑞生母親遺產的資料及扣案槍枝
    返還於蔡瑞生之家人云云。然證人蔡博文於本院審理中證述
    ：我跟被告是朋友關係，蔡瑞生在生前曾委託被告辦理繼承
    案件，有一次被告的弟弟蔡瑞宏（口誤，應係蔡瑞陽）說要
    找被告談委託事務處理進度、費用，叫我跟被告講約見面，
    被告被抓到的那天下午，我在路上遇到被告，我跟被告說蔡
    瑞陽要找他談遺產登記的事情跟工資怎麼算，當天沒有約時
    間、地點，我叫被告等電話，被告沒有說他那裡還有蔡瑞生
    的1 把槍，也沒有說要把槍枝交給蔡瑞陽去處理等詞（本院
    卷第58、59頁），核與證人蔡瑞陽即蔡瑞生之弟弟於本院審
    理中證述：我認識被告，是蔡瑞生介紹我認識的，我跟蔡瑞
    生是同父異母的兄弟，蔡瑞生有提到他母親遺產的事是被告
    在辦理，蔡瑞生往生後，我想問被告就蔡瑞生母親遺產的事
    處理進度及代書費用，但都聯絡不到被告，就請蔡博文去聯
    絡被告，但我沒有約被告見面，我只是要詢問代書費多少而
    已，但後來就沒有消息，蔡博文好像說有聯絡到被告，但沒
    有幫我約被告見面，99年12月29日晚上沒有約被告見面，我
    不知道蔡瑞生生前持有槍枝等詞吻合（本院卷第121  至126
    頁）。查證人蔡博文、蔡瑞陽與被告並無糾葛，亦無宿怨，
    當無為虛偽陳述之情，且佐以證人蔡博文、蔡瑞陽前揭證述
    ，其等就蔡瑞陽委託蔡博文尋找被告詢問蔡瑞生母親遺產事
    宜，並未約被告於99年12月29日晚上22時20分許碰面，不知
    悉蔡瑞生持有扣案槍枝等供述則互核一致，堪認其等之證述
    屬實。是以證人蔡博文、蔡瑞陽既均證述99年12月29日22時
    20分許並未邀約被告碰面，且對於蔡瑞生持有扣案之改造手
    槍ㄧ事均不知情，被告辯稱當日係因蔡瑞陽邀約，伊為返還
    蔡瑞生手槍予蔡瑞陽而攜帶扣案手槍一情，顯屬杜撰之詞，
    殊無可信。從而，本案事證明確，被告上開犯行，堪以認定
    。
  (五)至被告雖聲請傳喚蔡瑞生女友董秀麗，以證明蔡瑞生與其吵
    架時，曾將扣案槍枝取出，伊為保護董秀麗之安全而將蔡瑞
    生之槍枝搶下云云，然證人董秀麗迭經本院合法傳、拘均未
    到庭，有卷附本院報到單、高雄市政府警察局岡山分局10 0
    年11月4 日高市警岡分偵字第1000023008號函暨檢附之拘提
    報告書（本院卷第106 、119 、143 、139 、142 頁）可稽
    ，佐以本案事證已明，當無傳喚董秀麗之必要，併此敘明。
三、論罪科刑：
  (一)按「其他可發射金屬或子彈具有殺傷力之各式槍砲」，係屬
    槍砲彈藥刀械管制條例第4 條第1 項第1 款所定之槍砲。該
    款所列槍砲，非經中央主管機關許可，不得製造、販賣、運
    輸、轉讓、出租、出借、持有、寄藏或陳列，同條例第5 條
    亦有明定。次按寄藏與持有，均係將物置於自己實力支配之
    下，僅寄藏必先有他人之持有行為，而後始為之受寄代藏而
    已，故寄藏之受人委託代為保管，其保管之本身，亦屬持有
    ，不過，此之持有係受寄之當然結果，故法律上宜僅就寄藏
    行為為包括之評價，不再就持有行為予以論罪。而寄藏與持
    有之界限，應以持有即實力支配係為他人或為自己而占有為
    判別準據（最高法院74年度台上字第3400號判例、97年度台
    上字第2334號判決意旨參照）。再按，持有之繼續，為行為
    之繼續，亦即一經持有，罪已成立，但其完結須繼續至持有
    行為終了時為止，均論為一罪；則包括持有之寄藏行為，自
    亦為行為之繼續，其犯罪之完結須繼續至寄藏行為終了時為
    止，亦僅論為一罪；又寄藏與持有之界限，應以持有即實力
    支配係為他人或為自己而占有管領為判別準據，寄藏之犯罪
    ，於受人委託代為保管而持有之際，即已成立，不以另有完
    成藏匿行為為必要（最高法院93年度台上字第187 號、93年
    度台上字第2253號、95年度台上字第3978號判決意旨參照）
    。查，被告於警詢時自承：扣案之槍枝是蔡瑞生用牛皮紙袋
    包好再交給我保管一詞明確（警卷第3 頁），業經認定如前
    。又寄藏罪為即成犯，受人委託代為保管時，即成立寄藏罪
    ，其後之持有行為，均係受寄託之當然結果，而寄託人死亡
    後，受寄人亦不因此而成為為自己而持有，故被告於為蔡瑞
    生受寄代藏扣案具有殺傷力之改造手槍時，已成立寄藏罪，
    而其持有為寄藏之當然結果，俟蔡瑞生死亡後，被告仍非為
    自己而占有，其繼續持有行為仍係寄藏之當然結果，而只成
    立寄藏罪，而不另論以持有罪。是核被告所為，係犯違反槍
    砲彈藥刀械管制條例第8 條第4 項之未經許可寄藏可發射子
    彈具有殺傷力之改造手槍罪。其持有槍枝之行為，為其寄藏
    之當然結果，不另論以持有罪。
  (二)至於辯護人雖主張：被告已供述該改造槍枝係蔡瑞生所交付
    ，已告知槍枝來源，請求依槍砲彈藥刀械管制條例第18條第
    4 項規定減輕其刑云云。惟查，蔡瑞生業已死亡，有個人除
    戶資料查詢結果在卷可參（本院卷第85頁），故無從查證被
    告前開所述是否屬實，且扣案之槍枝係在被告持有中，偵查
    機關更未因被告之供述而查獲相關涉案者或因此防止重大危
    害治安事件之發生，自與槍砲彈藥刀械管制條例第18條第4
    項規定之情形有別，無從據以減輕被告之刑。辯護人上開辯
    稱尚非可採，併此敘明。再槍砲彈藥刀械管制條例第8 條雖
    於100 年1 月5 日經總統修正公布，惟係就空氣槍部分，增
    列原第8 條所無之第6 項（「犯第1 項、第2 項或第4 項有
    關空氣槍之罪，其情節輕微者，得減輕其刑。」），而與本
    案被告寄藏改造手槍之論罪科刑無關，自無比較新舊法之必
    要，亦此敘明。
  (三)爰審酌被告無視政府嚴格管制槍枝之政策，明知具有殺傷力
    之改造手槍對於他人生命、身體以及社會治安造成潛在之危
    險與不安，係屬高度危險之物品，非經主管機關許可，當不
    得擅自寄藏，仍漠視法令非法寄藏前揭槍枝，所為實屬不該
    ，且寄藏期間明知蔡瑞生既已死亡，仍未將扣案之改造手槍
    報繳，犯後復否認犯行，態度難謂良好；惟念其持有之槍枝
    數量僅為1 支，尚未發現有持以從事其他不法行為，對社會
    尚未產生具體危害，兼衡其智識程度、生活狀況等一切情狀
    ，量處如主文所示之刑，並就罰金部分諭知易服勞役之折算
    標準，以示懲儆。
  (四)扣案之改造手槍（含彈匣1 個，槍枝管制編號為0000000000
    號）1 枝，經鑑定結果具有殺傷力，已如前述，屬槍砲彈藥
    刀械管制條例所列管之違禁物，應依刑法第38條第1 項第1
    款規定宣告沒收。至扣案之子彈2 顆，因無法擊發，均不具
    殺傷力，業經認定如上，亦非違禁物，自無庸為沒收之諭知
    ，併此陳明。
據上論斷，應依刑事訴訟法第299 條第1 項前段、槍砲彈藥刀械
管制條例第8 條第4 項，刑法第11條前段、第42條第3 項前段、
第38條第1 項第1 款，判決如主文。
本案經檢察官蕭擁溱到庭執行職務。
中    華    民    國  100     年    11    月    24    日
                  刑事第十一庭  審判長法  官  李代昌
                                      法  官  鄭  瑋
                                      法  官  林正忠
以上正本證明與原本無異。
如不服本判決應於收受判決後10日內向本院提出上訴書狀，並應
敘述具體理由。其未敘述上訴理由者，應於上訴期間屆滿後20日
內向本院補提理由書(均須按他造當事人之人數附繕本)「切勿逕
送上級法院」。
中    華    民    國  100     年    11    月    24    日
                                      書記官  呂姿儀
附錄本案論罪科刑法條全文：
槍砲彈藥刀械管制條例第8條
未經許可，製造、販賣或運輸鋼筆槍、瓦斯槍、麻醉槍、獵槍、
空氣槍或第4條第1項第1款所定其他可發射金屬或子彈具有殺傷
力之各式槍砲者，處無期徒刑或5年以上有期徒刑，併科新臺幣1
千萬元以下罰金。
未經許可，轉讓、出租或出借前項所列槍枝者，處5年以上有期
徒刑，併科新臺幣1千萬元以下罰金。
意圖供自己或他人犯罪之用，而犯前二項之罪者，處無期徒刑或
7年以上有期徒刑，併科新臺幣1千萬元以下罰金。
未經許可，持有、寄藏或意圖販賣而陳列第1項所列槍枝者，處3
年以上10年以下有期徒刑，併科新臺幣700萬元以下罰金。
第1項至第3項之未遂犯罰之。